【裁判字號】    97,上訴,4505
【裁判日期】    971031
【裁判案由】    違反槍砲彈藥刀械管制條例
【裁判全文】
臺灣高等法院刑事判決                97年度上訴字第4505號
上  訴  人  臺灣桃園地方法院檢察署檢察官
被      告  甲○○
選任辯護人  吳宗輝律師
上列上訴人因被告違反槍砲彈藥刀械管制條例案件，不服臺灣桃
園地方法院97年度訴字第190 號，中華民國97年7 月3 日第一審
判決（起訴案號：臺灣桃園地方法院檢察署96年度偵字第15390
號），提起上訴，本院判決如下：
    主  文
上訴駁回。
    理  由
一、公訴意旨略以：被告甲○○明知槍砲彈藥刀械管制條例所列
    槍砲、彈藥，非經中央主管機關許可不得轉讓、出租、出借
    、持有、寄藏及意圖販賣而陳列，卻於95年、96年間某時間
    ，經由網路向不詳姓名年籍之人，以25,000元、15,000元及
    10,000元之價格，購買具殺傷力之仿FN廠1910型半自動手槍
    之改造手槍與具殺傷力土造子彈7 顆（起訴書誤載為6 顆）
    、具殺傷力之仿半自動手槍之氣動式槍枝及具殺傷力之土製
    手榴彈1 枚，購得後即隨身攜帶，迄於96年5 月初某日，甲
    ○○攜帶上開所購具殺傷力之槍、彈至其暫居之桃園縣桃園
    市○○街145 巷70之1 號邱沛旋住處時，因隨身所攜帶之物
    品過多，而將上開物品裝於塑膠袋內後，藏放於邱沛旋掛於
    其臥室衣架上之包包內離去，嗣於96年6 月18日18時40分許
    ，為警在上址查獲並扣得前揭改造手槍、氣動式槍枝各1 支
    、土造子彈7 顆及手榴彈1 枚等物，而循線查獲上情。因認
    被告係涉犯槍砲彈藥刀械管制條例第8 條第4 項之未經許可
    持有可發射子彈具有殺傷力之改造手槍罪、同條例第12條第
    4 項之未經許可持有子彈罪，及同條例第7 條第4 項未經許
    可持有爆裂物罪（起訴書漏載該法條，惟起訴書已載明此部
    分犯罪事實）。
二、按經提起公訴之案件，在同一法院重行起訴者，應諭知不受
    理判決，並得不經言詞辯論為之，刑事訴訟法第303 條第2
    款、第307 條定有明文。
三、經查，被告固坦承持有如附表一、二、四所示之物，復有桃
    園縣政府警察局96年6 月27日桃警鑑字第0960015256號槍彈
    鑑定書、內政部警政署刑事警察局96年7 月12日刑鑑字第09
    60099500號槍彈鑑定書、96年9 月15日刑偵五字第09601435
    04號鑑驗通知書、97年4 月15日刑鑑字第0970039563號函可
    稽，公訴意旨所載各節，固非無據。惟被告另經臺灣桃園地
    方法院檢察署檢察官以其「明知附表五所示之枝槍及附表六
    所示之子彈，未經許可，不得製造、持有，竟基於製造槍、
    彈之犯意，於96年6 月間起，先在網路上以短槍每支3 至4
    萬元之價格，長槍每支10萬元之價格，向某真實姓名、年籍
    不詳之男子購得，待取得槍、彈零件後，隨即在桃園縣中壢
    市○○○路151 號2 樓19室內，以改造工具，自行汰換網路
    所購槍枝鋼管，並組合彈頭與彈殼，填充火藥等方式，將本
    不具殺傷力之槍、彈，製造成具有殺傷力而持有，嗣為警於
    96年8 月3 日下午1 時許，在上址為警查獲改造霰彈槍、手
    槍、制式霰彈10顆、子彈（含制式及改造）19顆及供其改造
    子彈用之土造金屬彈殼及金屬彈頭各50顆等物」而涉犯違反
    槍砲彈藥刀械管制條例第8 條第1 項未經許可製造可發射子
    彈具有殺傷力之改造手槍罪、同條例第12條第1 項之未經許
    可製造子彈罪而提起公訴，現經原審法院另案審理中（臺灣
    桃園地方法院96年度訴字第1731號），有臺灣桃園地方法院
    檢察署96年度偵字第29050 號起訴書、本院被告前案紀錄表
    各1 份在卷可稽。於該案審理中，檢察官復以其「明知手榴
    彈為槍砲彈藥刀械管制條例所列管之爆裂物，未經許可，不
    得製造、持有，竟基於製造手榴彈之犯意，於96年6 、7 月
    間，先在網路上以不詳價格，向某真實姓名、年籍不詳之男
    子購得，待取得手榴彈體及火藥後，隨即在桃園縣中壢市○
    ○○路151 號2 樓19室內，以改造工具，將火藥填充至手榴
    彈體中以持有，嗣為警於96年8 月3 日下午1 時許，在上址
    查獲手榴彈5 顆（含半成品）。」而涉犯槍砲彈藥刀械管制
    條例第7 條第1 項之製造爆裂物罪，並認與上開案件係一行
    為觸犯數罪名，為想像競合犯之裁判上一罪關係，移送原審
    法院該案（即96年度訴字第1731號）併予審理，有臺灣桃園
    地方法院檢察署96年度偵字第14905 、19599 號移送併辦意
    旨書1 份在卷可稽。查被告於檢察官訊問時即供稱：本案遭
    查獲之槍彈（指附表一、二、四所示之物）與伊在96年8 月
    3 日遭查獲之槍彈是同時買的等語（見偵查卷第135 頁）；
    復於原審審理時供稱：警方於96年6 月18日晚間6 時40分許
    在桃園縣桃園市○○街145 巷70之1 號所查扣之物（指如附
    表一、二、四所示之物）並非伊全部之槍彈，只是其中一部
    份，伊在96年8 月3 日尚遭警搜獲很多槍彈；伊於96年4 月
    份，在土城交流道下，以100 多萬元向1 個叫綽號「阿成」
    的人購買，總共買了3 把長槍，8 把短槍、手榴彈約10顆，
    買回來之後，我就先到邱沛旋的住處（即桃園縣桃園市○○
    街145 巷70之1 號），將槍放進去，是把長槍及短槍放進網
    球袋裡面，要提去桃園縣桃園市○○路的租屋處，結果網球
    袋的拉鍊拉不起來，所以我將其中的2 把短槍及1 個手榴彈
    拿起來，其餘的子彈則是裝在槍裡面，本來是要一起放在包
    包裡面，但是伊擔心會碰撞，所以就分開放，分別放在床頭
    櫃及包包內，但因伊案子很多，放置位置沒有辦法細記，其
    餘3 把長槍及6 把短槍及手榴彈則是放在網球包包裡面，提
    去上海路的租處住，而在96年8 月3 日被查獲（見原審卷第
    75、82、83頁）等語，是被告於檢察官訊問及原審審理時均
    一致供稱如附表一、二、四所示之物與其另在96年8 月3 日
    遭查獲之物均係同時購買；又上開桃園縣桃園市○○街145
    巷70之1 號被告亦居住該處，除據被告供明外，亦經證人林
    庭如於檢察官訊問時證述明確（見偵查卷第74頁）。由被告
    分別於96年6 月18日、96年8 月3 日遭查獲槍彈、爆裂物數
    量以觀，被告將之分別藏放，亦與常情無違，則被告稱：伊
    因為桃園縣桃園市○○街145 巷70之1 號比較近，且其另位
    於桃園市○○路住處也放不下，所以先將如附表一、二、四
    所示之物先放置桃園縣桃園市○○街145 巷70之1 號等語，
    應可採信；且本件公訴人公訴意旨亦認被告攜帶如附表一、
    二、四所示之物至桃園縣桃園市○○街145 巷70之1 號，因
    隨身攜帶之物品過多，而將上開物品放置該處（見本件起訴
    書所載）。被告既係同時取得本案如附表一、二、四所示之
    物與其後96年8 月3 日為警查獲如附表五、六所示之槍枝、
    子彈、爆裂物而持有之，顯係一持有行為，則被告既因於96
    年8 月3 日遭查獲一案經臺灣桃園地方法院檢察署檢察官以
    96年度偵字第29050 號提起公訴，並於96年12月3 日繫屬原
    審法院（即上揭96年度訴字第1731號），本件與該案有想像
    競合犯之裁判上一罪關係，既為該案起訴效力所及，而上開
    96年度訴字第1731號案件係於96年12月3 日繫屬，迄今尚未
    審結，亦經臺灣桃園地方法院於97年10月14日函覆本院無訛
    ，檢察官復就本件之同一事件再行提起公訴，依據前開規定
    及說明，原審因而就本件被告部分為不受理之諭知，並無不
    合。檢察官未提出積極證據以證明被告係另行起意而持有，
    僅以查獲地點不同，人員供述不一，難認被告為同一持有行
    為等語，而提起上訴，為無理由，應予駁回，並不經言詞辯
    論為之。
據上論斷，應依刑事訴訟法第368 條、第372 條，判決如主文。
中    華    民    國    97    年    10    月    31    日
                  刑事第十五庭  審判長法  官  吳昭瑩
                                      法  官  李釱任
                                      法  官  李正紀
以上正本證明與原本無異。
如不服本判決，應於收受送達後十日內向本院提出上訴書狀，其
未敘述上訴之理由者並得於提起上訴後十日內向本院補提理由書
（均須按他造當事人之人數附繕本）。
                                      書記官  鄭信昱
中    華    民    國    97    年    10    月    31    日
附表一
┌───┬──────────────┬──┬────┐
│編  號│  扣    案     物     品    │數量│備    註│
├───┼──────────────┼──┼────┤
│  1   │改造手槍，由仿FN廠1910型半自│1 枝│具殺傷力│
│      │動手槍製造之槍枝，換裝土造金│    │        │
│      │屬槍管而成（槍枝管制編號1102│    │        │
│      │062866，含彈匣1 個）        │    │        │
└───┴──────────────┴──┴────┘
附表二
┌───┬──────────────┬──┬────┐
│編  號│  扣    案     物     品    │數量│備    註│
├───┼──────────────┼──┼────┤
│  1   │均係土造子彈，具直徑8.1 ±0.│3 顆│原均具殺│
│      │5 mm金屬彈頭而成            │    │傷力，因│
│      │                            │    │已試射而│
│      │                            │    │喪失子彈│
│      │                            │    │作用與性│
│      │                            │    │質      │
└───┴──────────────┴──┴────┘
附表三
┌───┬──────────────┬──┬────┐
│編  號│  扣    案     物     品    │數量│備    註│
├───┼──────────────┼──┼────┤
│  1   │均係土造子彈，具直徑8.1 ±0.│4 顆│不具殺傷│
│      │5 mm金屬彈頭而成            │    │力（其中│
│      │                            │    │2 顆雖可│
│      │                            │    │擊發，惟│
│      │                            │    │發射動能│
│      │                            │    │不足：另│
│      │                            │    │2 顆無法│
│      │                            │    │擊發）  │
└───┴──────────────┴──┴────┘
附表四
┌───┬──────────────┬──┬────┐
│編  號│  扣    案     物     品    │數量│備    註│
├───┼──────────────┼──┼────┤
│  1   │仿半自動手槍之氣動式槍枝（槍│1 枝│        │
│      │枝管制編號桃警鑑0000000000）│    │        │
├───┼──────────────┼──┼────┤
│  2   │土製手榴彈                  │1 顆│        │
│      │                            │    │        │
└───┴──────────────┴──┴────┘
附表五
┌──┬─────┬──────┐
│編號│槍枝名稱  │槍枝管制編號│
├──┼─────┼──────┤
│ 1  │雙管霰彈槍│0000000000  │
├──┼─────┼──────┤
│ 2  │雙管霰彈槍│0000000000  │
├──┼─────┼──────┤
│ 3  │改造手槍  │0000000000  │
├──┼─────┼──────┤
│ 4  │改造手槍  │0000000000  │
├──┼─────┼──────┤
│ 5  │改造手槍  │0000000000  │
├──┼─────┼──────┤
│ 6  │空氣手槍  │0000000000  │
└──┴─────┴──────┘
附表六
┌──┬──────────────────┬────┐
│編號│子彈名稱                            │顆    數│
├──┼──────────────────┼────┤
│ 1  │霰彈                                │  10顆  │
├──┼──────────────────┼────┤
│ 2  │口徑9mm 制式子彈                    │  13顆  │
├──┼──────────────────┼────┤
│ 3  │金屬彈殼組合直徑9.0 ±0.5mm 金屬彈頭│  1顆   │
├──┼──────────────────┼────┤
│ 4  │口徑9mm 制式彈殼組合直徑8.8mm 金屬彈│  1顆   │
│    │頭                                  │        │
├──┼──────────────────┼────┤
│ 5  │金屬彈殼組合直徑8.9mm 直徑金屬彈頭  │  1顆   │
└──┴──────────────────┴────┘


司法院資訊處製作；財團法人民間司法改革基金會備份。
